【裁判字號】    90,訴,32
【裁判日期】    900814
【裁判案由】    拆屋還地
【裁判全文】
臺灣板橋地方法院民事判決  九十年度訴字第三二號
    原          告  戊○○○
    被          告  甲○○
                    丁  ○
    右一訴訟代理人  乙○○
    被          告  丙○○
                    己○○
右當事人間請求拆屋還地等事件，本院判決如左：
    主      文
被告甲○○應給付原告新臺幣捌萬伍仟肆佰伍拾元，及自中華民國九十年一月七日起
至清償日止按週年利率百分之五計算之利息；並應自中華民國九十年一月七日起按月
給付原告新臺幣壹仟肆佰貳拾肆元。
被告丁○、丙○○應給付原告新臺幣捌萬肆仟貳佰伍拾元，及自中華民國九十年一月
七日起至清償日止按週年利率百分之五計算之利息；並應自中華民國九十年一月七日
起按月給付原告新臺幣壹仟肆佰零肆元。
被告己○○應給付原告新臺幣萬玖仟佰柒拾元，及自中華民國九十年四月十九
日起至清償日止按週年利率百分之五計算之利息；並應自中華民國九十年四月十九日
起按月給付原告新臺幣陸佰伍拾陸元。
原告其餘之訴駁回。
訴訟費用由被告甲○○負擔五分之一、被告丁○、丙○○連帶負擔五分之一，被告己○○負擔十分之一，餘由原告負擔。
本判決第一項於原告以新臺幣貳萬伍仟元為被告甲○○提供擔保後，得為假執行。
本判決第二項於原告以新臺幣貳萬伍仟元為被告丁○、丙○○提供擔保後，得為假執
行。
本判決第三項於原告以新臺幣壹萬伍仟元為被告己○○提供擔保後，得為假執行。
原告其餘假執行之聲請駁回。
    事      實
甲、原告方面：
一、聲明：
  （一）被告甲○○、王俊清應將坐落台北縣蘆洲市○○段七五七地號土地上面積六
        二．八三平方公尺（以實測為準）之地上物拆除，並將土地返還原告；暨給
        付原告新台幣（下同）十七萬零八百九十七元及自起訴狀繕本送達之翌日起
        至清償日止，按年息百分之五計算之利息。被告並應自起訴狀繕本送達之翌
        日起至返還土地之日止，按月給付原告二千八百四十八元。
  （二）被告丁○、丙○○應將坐落台北縣蘆洲市○○段七五六地號土地上面積六一
        ．九五平方公尺（以實測為準）之地上物拆除，並將土地返還原告；暨給付
        原告十六萬八千五百零四元及自起訴狀繕本送達之翌日起至清償日止，按年
        息百分之五計算之利息。被告並應自起訴狀繕本送達之翌日起至返還土地之
        日止，按月給付原告二千八百零八元。
  （三）被告己○○應將坐落台北縣蘆洲市○○段七九八地號土地上面積五七．九平
        方公尺（以實測為準）之地上物拆除，並將土地返還原告與訴外人李春山；
        暨給付原告七萬八千七百四十四元及自起訴狀繕本送達之翌日起至清償日止
        ，按年息百分之五計算之利息；被告並應自起訴狀繕本送達之翌日起至返還
        土地之日止，按月給付原告一千三百十二元    。
  （四）原告願供擔保請准宣告假執行。
二、陳述：
  （一）緣坐落台北縣蘆洲市○○段七五七地號土地係原告所有（見原證一），遭被
        告甲○○無權占用，並於其上建有房屋。坐落台北縣蘆洲市○○段七五六地
        號土地係原告所有（見原證二），遭被告丁○、丙○○無權占用，並於其上
        建有房屋。坐落台北縣蘆洲市○○段七九八地號土地係原告與訴外人李春山
        共有（見原證三），遭被告己○○無權占用並於其上建有房屋。
  （二）按「所有人對於無權占有或侵奪其所有物者，得請求返還之，對於妨害其所
        有權者，得請求返還之，對於妨害其所有權者，得請求除去之，有妨害其所
        有權之虞者，得請求防止之。」民法第七六七條定有明文。被告等人無權占
        有前揭土地，雖經原告請求渠等拆除地上物返還土地，惟被告等卻均置之不
        理，則依民法第七六七條之規定，原告自得請求被告等拆除前揭土地之地上
        物將土地返還原告。又前揭樹德段七九八地號土地雖係原告與訴外人李春山
        共有，但「各共有人對於第三人，得就共有物之全部為本於所有權之請求。
        但回復共有物之請求，僅得為共有人全體之利益為之。」民法第八二一條定
        有明文，故被告己○○自應將樹德段七九八地號土地之地上物拆除，將土地
        返還原告與訴外人李春山。
  （三）又「無權占有他人土地，可能獲得相當於租金之利益為社會通常之觀念。」
        （最高法院六十一年台上字第一六九五號判例參照）查被告無合法權源，不
        付任何代價而使用原告所有之系爭土地長達二十餘年，消極減免其應支付使
        用前揭土地之代價，是被告既受有利益，致原告受有損害，原告自得依民法
        第一七九條不當得利之規定，請求被告等返還其所受之利益。按「城市地方
        房屋之租金，以不超過土地及其建築物申報總價年息百分之十為限。」土地
        法第九十七條第一項定有明文，而前揭三筆土地之申報地價均為每平方公尺
        五四四○元。
      (一)被告甲○○占用之面積為六二．八三平方公尺，則渠等每年受有相當於三四
        一七九．五二元之不當得利，因渠等占有長達二十餘年，故原告自得請求相
        當於五年租金之不當得利一七○八九七元。而被告等拒不拆除地上物將土地
        返還原告，其受有不當得利仍屬繼續存在，故依前揭被告等每年受有三四一
        七九．五二元之不當得利計算，渠等每月受有之不當得利為二八四八元，爰
        請求自起訴狀繕本送達之翌日起至返還土地之日止，按每月二八四八元計算
        之不當得利。
      (二)被告丁○、丙○○占用之面積為六一．九五平方公尺，因渠等每年受有相當
        於三三七○○．八元之不當得利，因渠等占有亦長達二十餘年，故原告自得
        請求相當於五年租金之不當得利一六八五○四元。而被告等拒不拆除地上物
        將土地返還原告，原告自得請求自起訴狀繕本送達之翌日起至返還土地之日
        止，按每月二八○八元計算之不當得利。
      (三)被告己○○占用之面積為五七．九平方公尺，則其每年受有相當於三一四九
        七．六元之不當得利，其占有亦長達二十餘年，而原告於樹德段七九八地號
        土地之應有部分為二分之一，故原告請求相當於五年租金之不當得利七八七
        四四元，而被告己○○於拆除地上物前其亦繼續受有不當得利，則原告自得
        請求每個月不當得利為一三一二元。
  （四）按「請求返還所有物之訴，應以現在占有該物之人為被告，．．．」（最高
        法院二十九年上字第一○六一號判例意旨參照），而被告等人之戶籍地址即
        為系爭地上物門牌所示之地址（請見原證四），足可證明被告等人係基於系
        爭地上物處分權人之意思占有系爭地上物，亦為現在占有地上物之人，故依
        前揭判例意旨及民法第七六七條之規定，原告自得請求被告等拆除前揭土地
        之地上物並將系爭土地返還予原告，並無被告不適格之問題。
  （五）原告雖曾與被告甲○○於八十二年十一月十九日就甲○○應拆除其所有坐落
        於台北縣蘆洲鄉○○○○○段第三○四之三三地號之地上物，並將系爭土地
        返還予原告一案為訴訟上和解（即  鈞院八十二年度訴字第一○○六號，請
        見原證五）。然本案與八十二年度訴字第一○○六號非同一事件，此點自原
        告於八十二年度訴字第一○○六號中，請求被告甲○○應拆除之地上物係坐
        落於台北縣蘆洲鄉○○○○○段第三○四之三三地號，而本案原告請求被告
        甲○○應拆除之地上物係坐落於台北縣蘆洲市○○段七五七地號（即重測前
        ：和尚洲溪墘段三○四之十六地號，請參原證一），即可證明兩案之訴訟標
        的不同非同一事件，亦無同一事件重複起訴之問題。
  （六）被告等人於九十年五月一日  鈞院庭訊時謂渠等占有系爭地上物係有正當權
        源，原告否認之，如被告所稱屬實，亦應由渠等負舉證責任。
  （七）按民法第八七六條第一項或第二項規定所發生之地上權，是為法定地上權。
        此項地上權，須以該建築物於土地設定抵押權時業已存在，並具相當之經濟
        價值為必要。其成立要件為：１．須於設定抵押權當時，土地上已有建築物
        。２．須土地及其土地之建築物，於設定抵押權當時，同屬於一人所有。３
        ．須依拍賣而實行抵押權。３．須以土地或建築物為抵押，或以兩者同為抵
        押。４．須經拍賣結果，土地與建築物之所有人各異。惟查：
      (一)重測前坐落於台北縣蘆洲鄉○○○○○段第三○四之十七地號，再分割為三
        ○四、三○四之五六地號（原為三○四地號，再分割為三○四、三○四之一
        至三○四之七八地號合計為七十九筆）土地原為訴外人余聰所有，於五十八
        年間全部提供與訴外人鄭水圳，簽訂合建七十六棟房屋契約，因須資金興建
        ，先後由訴外人吳青山、鄭水圳於六十年六月十日及六十一年一月卅一日，
        分別向原告借款六十萬元暨四十五萬元，由訴外人余聰提供上開七十九筆土
        地為擔保上述債權設定抵押權登記予原告，期間自六十年六月十日起至同年
        十月九日止，暨六十一年一月三十一日起起至同年五月卅日止，然各該借款
        到期均未清償，原告恐經由拍賣程序，無法取回全數貸款，遂與余聰協議將
        上開土地作價一百卅三萬七千三百五十二元出售予原告（此金額係與余聰以
        上開土地擔保之抵押借款為六十萬元及四十五萬元，利息即按每百元日息三
        分五厘，及違約金逾期六個月內按原利率加收一成，六個月以上加收二成，
        依此計算，利息每萬元每月一百零五元，違約金六個月以內每萬元每月一百
        十五元五角，逾六個月以上，每萬元每月一百廿六元，算至六十二年七月卅
        一日即兩造辦理系爭土地所有權移轉登記日止，則利息違約金合計廿八萬五
        千三百七十元，與借款本金一百零五萬元合計為一百卅三萬五千三百七十元
        相當），先於六十二年七月卅一日辦理上開土地中七十五筆（含本案之訴訟
        標的：台北縣蘆洲市○○段七五七號【即重測前台北縣蘆洲鄉○○○○○段
        第三○四之十六地號】、台北縣蘆洲市○○段七五六號【即重測前台北縣蘆
        洲鄉○○○○○段第三○四之十七地號】及台北縣蘆洲市○○段七九八號【
        即重測前台北縣蘆洲鄉○○○○○段第三○四之五六地號】，而未移轉所有
        權之四筆土地，即同地號三○四、三○四之七一、三○四之七七、三○四之
        七八係另案台灣台北地方法院板橋分院七五年度訴字第一一八三號塗銷土地
        抵押權登記事件之訴訟標的）所有權移轉登記予原告（原證六），故即使被
        告等人縱能證明渠等占有系爭地上物係有正當權源，然由上述可知原告係基
        於買賣關係向訴外人余聰買受系爭土地（同原證六），非因實行抵押權而拍
        賣取得系爭土地（此項事實亦係台灣高等法院七十五年度上字第一二八八號
        判決書第五頁、八十六年度重上字第四六八號判決書第二頁以下所認定），
        故被告等人占有系爭地上物並不符合法定地上權之成立要件，且對原告亦無
        占有之權源。
      (二)查系爭地上物均未辦理保存登記（參原證一、二、三），被告甲○○於  鈞
        院庭訊時自認其無系爭地上物之權狀，雖其於  鈞院八十二年度訴字第一○○六號一案中主張其佔有之地上物係向訴外人吳和雄所購買（請見  鈞院八
        十二年度訴字第一○○六號卷第六十七頁），然參照最高法院六十九年度台
        上字第一二○四號判決理由：「．．．未經保存登記之房屋買受人，因未辦
        所有權移轉登記而未取其所有權，但得代位行使出賣人之所有權而為法律上
        或事實上之處分行為，則上訴人雖未取得房屋之所有權，仍難謂其對之無事
        實上之處分權。．．．上訴人買受該屋，既經出賣人交付，縱未登記，亦已
        取得事實上之處分權，被上訴人請求其拆屋還地，並無不合。」之意旨可知
        ，縱被告甲○○證明其已取得系爭地上物之事實上處分權，原告仍得對其訴
        求拆屋還地，且系爭土地、地上物之所有人各異非因原告拍賣行使抵押權之
        結果已於前(一)所述，故甲○○現占有之系爭地上物對於原告所有之土地並不
        符合法定地上權之成立要件亦即無法定地上權存在，其係無權占有原告所有
        之土地。
      (三)另查被告己○○於  鈞院庭訊時先稱其係五十八年向地主（即訴外人余聰）
        買受系爭地上物，嗣後又自認其無系爭地上物之權狀，其陳述前後矛盾，即
        使被告己○○得證明其占有系爭地上物係有正當權源，然系爭土地、地上物
        之所有人各異非因原告拍賣行使抵押權之結果同前(一)所述，且被告己○○於
          鈞院八十二年度訴字第一○○六號一案審理時，一直拒不出庭而無法證明
        其為系爭地上物之買受人，因己○○現占有之系爭地上物對於原告所有之土
        地並無法定地上權存在且其為系爭地上物之現占有人，參照最高法院二十九
        年台上字第一○六一號判例意旨，原告訴請己○○拆除系爭地上物及返還其
        無權占有原告所有之土地予原告係有理由。
      (四)復查  鈞院七十五年度訴字第一一八三號一案中，原告應塗銷抵押權登記返
        還予訴外人余聰之土地係重測前台北縣蘆洲鄉○○○○○段第三○四、三○
        四之七十一、三○四之七七、三○四之七八地號非被告丁○、丙○○現所占
        有之土地（即台北縣蘆洲市○○段七五六號【重測前台北縣蘆洲鄉○○○○○段第三○四之十七地號】）（請見  鈞院七十五年度訴字第一一八三號判
        決書第二頁），系爭土地既為原告所有（參原證二），而被告丙○○於  鈞
        院庭訊時自認其係系爭地上物之占有人，然其無系爭地上物之權狀，參照最
        高法院二十九年台上字第一○六一號判可知，原告訴請其拆除系爭地上物及
        返還其無權占有原告所有之土地予原告係有理由。
  （八）退步言之，如  鈞院認為被告等人雖無權占有原告所有之系爭土地，然被告
        等人占有系爭土地已逾二十年，應可時效取得系爭土地之地上權，惟查：
      (一)被告等人係以行使所有權之意思占有系爭土地（即被告等人係基於渠等為系
        爭地上物之所有人而占有系爭土地），非以行使地上權之意思占有系爭土地
        。
      (二)參照大法官釋字第四五一號解釋理由書：「地上權取得時效之第一要件須為
        以行使地上權之意思而占有他人之土地。若依其所由發生之事實之性質，無
        行使地上權之意思者，非有變為以行使地上權之意思而占有之情事，其取得
        時效不能開始進行。」之意旨可知，被告等人係基於行使所有權之意思非以
        行使地上權之意思占有系爭土地，故被告等人無權占有系爭土地亦不符合時
        效取得地上權之要件。
  （九）綜上所述，被告等人無權占有系爭土地，亦為系爭地上物之處分權人及現在
        占有系爭地上物之人，故依民法第七六七條之規定，原告自得請求被告等人
        拆除坐落於系爭土地之地上物，並將系爭土地返還於原告。
三、證據：提出土地登記簿謄本、土地買賣所有權移轉契約書影本等為證據。
乙、被告方面：
一、聲明：駁回原告之訴及假執行之聲請。
二、陳述：
  （一）土地原為余聰所有，請求調閱七十五年度訴字第一一八三號、高院七十五年
        度一二八八號、七十六年度重上字第四九號、高院七十七年度重上第一二○
        號等卷宗。依照所調取的卷宗可證明原告起訴不應該。且原告既然主張所有
        權，為何在余聰在世時不告？
  （二）被告等所有之房屋並無權狀。依照前案重上一二○號的判決結果，當時地主
        已經答應要將土地給我們了，後來因為訴訟一直進行中，無法辦理登記。
  （三）原告對被告請求已經超過時效。
  （四）被告丙○○另稱：七十九年的時候伊告贏了，之後他們以父親名義告伊，伊
        父親在八十七年過世了。應依照前案判決第六頁所寫的。
  （五）被告己○○另稱：五十八年間跟地主買受房屋，後來聽說地主土地有糾紛，
        並不知道原告為何要告伊，原告應該去告地主才對，伊只擁有一樓的合約書
        ，並無權狀。六十一年時，房屋價值不到二十萬元，為何可以借到六十萬元
        ，到現在都已經三十年了，為何還在訴訟？
三、證據：提出臺灣高等法院八十年度上訴字第三九八四號刑事判決影本為證據。
丙、本院依職權調取本院八十二年度訴字第一○○六號民事卷宗、七十五年度訴字第
    一一八三號民事卷宗（含臺灣高等法院七十五年度上字第一二八八號、最高法院
    七十六年度台上字第二四四二號）、七十六年度重訴字第四九號民事卷宗（含臺
    灣高等法院七十七年度重上字第一二○號、最高法院七十九年度台上字第五三一
    號），並囑託臺北縣三重地政事務所測量並製作土地複丈成果圖。
    理      由
一、本件原告主張坐落台北縣蘆洲市○○段第七五七地號（即重測前和尚洲溪墘段三
    ○四之十六地號）、第七五六地號（即重測前和尚洲溪墘段三○四之十七地號）
    等二筆土地為原告所有之土地，而同地段第七九八地號（即重測前和尚洲溪墘段
    三○四之五六地號）土地為原告與共有人李春山共有之土地，且在前揭三筆土地
    上現在分別有被告等所擁有事實上處分權之門牌號碼分別為蘆洲市○○○路○段
    七二巷三四號、三二號、永安北路一段六六巷十四號房屋等事實，為被告等所不
    爭執，並有原告提出之土地登記簿謄本、戶籍謄本在卷可為證據，並經本院至現
    場履勘屬實，製有土地複丈成果圖在卷可稽，則原告此部分之主張堪認為真實。
二、原告又主張系爭蘆洲市○○段第七五七地號（即重測前和尚洲溪墘段三○四之十
    六地號）、第七五六地號（即重測前和尚洲溪墘段三○四之十七地號）、第七九
    八地號（即重測前和尚洲溪墘段三○四之五六地號）等土地原為訴外人余聰所有
    （原為三○四地號，再分割為三○四、三○四之一至三○四之七八地號合計為七
    十九筆），因余聰與訴外人鄭水圳等人合建房屋，資金發生問題，經協議後，由
    余聰將上開土地作價一百三十三萬七千三百五十二元出售予原告，以抵償余聰以
    上開土地擔保之抵押借款、利息、違約金等，先於六十二年七月三十一日辦理上
    開土地中七十五筆（含本案之訴訟標的：樹德段七五七號即重測前和尚洲溪墘段
    第三○四之十六地號、樹德段七五六號即重測前和尚洲溪墘段第三○四之十七地
    號及樹德段七九八號即重測前和尚洲溪墘段第三○四之五六地號，而未移轉所有
    權之四筆土地，即同地號三○四、三○四之七一、三○四之七七、三○四之七八
    係另案台灣台北地方法院板橋分院七五年度訴字第一一八三號塗銷土地抵押權登
    記事件之訴訟標的）所有權移轉登記予原告，此事實亦經台灣高等法院七十五年
    度上字第一二八八號判決書第五頁、八十六年度重上字第四六八號判決書第二頁
    以下所認定，故被告等人占有系爭地上物並不符合法定地上權之成立要件，且對
    原告亦無占有之權源等事實，則為被告所否認，並抗辯稱在前案審判中，地主已
    經答應將土地給被告等人等語。經查，本件原告取得系爭土地，依據確定之本院
    七十五年度訴字第一一八三號、臺灣高等法院七十五年度上字第一二八八號民事
    判決理由所載，本件原告與余聰原約定將重測前和尚洲溪墘段三○四及三○四之
    一至七八等七十九筆土地作價抵償余聰所欠原告未償之債務，但除三○四、三○
    四之七一、三○四之七六、三○四之七八等四筆土地外，其餘土地業已移轉完畢
    ，業經本院調取該案卷宗核閱屬實，並有該二判決影本在卷可參，則原告關於其
    取得系爭土地經過之主張亦堪信為真實；再查，被告等占有使用之坐落於系爭土
    地上之建物，均非由原告處取得，此為兩造所不爭執，據被告所抗辯，被告甲○○、己○○二人乃係自前地主余聰處購得，而被告丙○○、丁○等二人則為余聰
    之繼承人，而系爭房屋之興建，乃因余聰與訴外人鄭水圳合建房屋而來，則據此
    應可認定，該批坐落於重測前之和尚洲溪墘段三○四等地號土地上之建物，乃因
    余聰與鄭水圳間訂立之有互易性質之合建契約而動工興建，建物部分原係由鄭水
    圳出資興建，原應由鄭水圳原始取得建物之所有權，然依據前揭確定判決以觀，
    鄭水圳因資力不足而以余聰所有之土地為擔保向原告借款，以完成前揭土地上之
    建物興建工作，嗣後亦因鄭水圳無力清償其對原告所負債務，而由余聰與原告間
    訂立以土地抵償債務之協議，而將土地所有權移轉予原告，系爭土地上之建物則
    因尚未辦理登記而無法移轉，可見原告在受讓系爭土地時，地上已經存有建物，
    且該建物本為鄭水圳出資興建而應由鄭水圳原始取得，因鄭水圳資力不足而有余
    聰所支出之資本參與，則系爭建物自應由鄭水圳、余聰二人原始取得其所有權，
    其情形與民法第二百二十五條之一第一項前段規定之「土地及其土地上之房屋同
    屬一人所有，而僅將土地或僅將房屋所有權讓與他人，或將土地及房屋同時或先
    後讓與相異之人時，土地受讓人或房屋受讓人與讓與人間或房屋受讓人與土地受
    讓人間，推定在房屋得使用期限內，有租賃關係。」之情形相仿，自有該條項規
    定之適用，則被告等使用系爭土地既經法律規定有租賃關係存在，原告請求被告
    等將地上房屋拆除並將土地返還原告或原告及其他共有人，自非有理由，應予駁
    回。至於被告等抗辯稱在臺灣高等法院七十七年度重上字第一二○號民事判決第
    六頁內已經明載原告願意將土地移轉予被告等一節，經查，前揭判決理由欄第三
    段（即第六頁以下）雖記載「戊○○○亦稱：『如果自訴人（指向鄭水圳購本件
    房地之客戶）把尾款付清，我同意過戶。』（引用臺灣臺北地方法院六十三年自
    字第九八號審理筆錄，見前揭判決理由第八頁反面），依前述記載，原告在刑事
    程序中，係以購屋客戶付清尾款為條件，作為其移轉土地所有權之前提，而被告
    等並未舉證證明其已經將購屋尾款清償予鄭水圳之事實，則被告等抗辯稱原告已
    經同意將土地移轉予被告等一節，並無可採，附此敘明。
三、本件原告又主張被告等無權占用其所有之土地，請求被告等應依不當得利之法律
    關係返還其五年內相當於租金之利益一節，但為被告等否認。經查，被告等占有
    使用系爭土地係因取得地上房屋而來，如前所述，其使用系爭土地依據民法第四
    百二十五條之一第一項規定，推定在房屋得使用期限內，有租賃關係存在，而租
    金數額不能協議時，依同條第二項規定，得請求法院定之，則本件原告雖依不當
    得利之法律關係請求被告返還利益，惟其性質類似於定期給付之租金性質，則原
    告請求被告等給付五年內欠繳之租金及以後按月給付租金之請求，即應認為可採
    。又查，本件系爭土地之申報地價為每平方公尺五千四百四十元，而系爭土地坐
    落之位置並非甚為繁榮，道路兩側均為二層至三層連棟式店舖房屋，原告請求按
    照土地申報地價總值年息百分之十計算租金額，尚屬過高，應以申報地價總值年
    息百分之五計算為適當，則各被告應給付之租金額即如左列所示：
  （一）被告甲○○部分：被告甲○○使用樹德段第七五七地號土地，雖地上建物並
        未覆蓋整筆土地，惟其使用範圍則為該筆土地全部面積六十二點八三平方公
        尺，則其使用之土地申報地價總值即為三十四萬一千七百九十五元（元以下
        四捨五入，以下同），按照年息百分之五計算，則每年租金額應為一萬七千
        零九十元，每月租金額應為一千四百二十四元。
  （二）被告丁○、丙○○部分：被告丁○、丙○○二人使用樹德段第七五六地號土
        地，雖地上建物並未覆蓋整筆土地，惟其使用範圍與前相同，為該筆土地全
        部面積六十一點九五平方公尺，則其使用之土地申報地價總值即為三十三萬
        七千零八元，按照年息百分之五計算，則每年租金額應為一萬六千八百五十
        元，每月租金額應為一千四零四元。
  （三）被告己○○部分：被告己○○使用樹德段第七九八地號土地，雖地上建物並
        未覆蓋整筆土地，惟其使用範圍則為該筆土地全部面積五十七點九平方公尺
        ，則其使用之土地申報地價總值即為三十一萬四千九百七十六元，按照年息
        百分之五計算，則每年租金額應為一萬五千七百四十九元，每月租金額應為
        一千三百十二元。
  （四）故原告所得請求被告甲○○給付尚欠之五年內租金應為八萬五千四百五十元
        ，每月租金額則為一千四百二十四元；而得向被告丁○、丙○○二人請求之
        五年內欠繳租金為八萬四千二百五十元，每月租金額則為一千四百零四元；
        至於被告己○○部分，因原告僅擁有樹德段第七九八地號土地所有權應有部
        分二分之一，故原告亦僅請求被告己○○給付半數租金，則被告己○○部分
        之五年內租金應為三萬九千三百七十三元，每月得請求之租金則為六百五十
        六元；從而，原告之請求於前揭數額內，及已經到期部分自起訴狀繕本送達
        被告翌日即被告甲○○、丁○、丙○○部分自九十年一月七日起、被告己○○自九十年四月十九日起，均至清償日止按法定利率年息百分之五計算之遲
        延利息之範圍內為有理由，應予准許；至於原告之請求超過該數額部分則為
        無理由，應予駁回。
四、假執行之宣告：原告陳明願供擔保以代釋明聲請宣告假執行，核其勝訴部份，合
    於法律規定，爰酌定相當之擔保金額就其勝訴部分為准予假執行之宣告；原告其
    餘假執行之聲請，因該部分訴之駁回而失所附麗，應併予駁回。
五、本件事證已臻明確，兩造其餘主張及攻擊防禦方法與證據，經本院斟酌後，與本
    件判決結果已不生影響，故不一一論列，附此敘明。
六、結論：本件原告之訴為一部有理由，一部無理由，依民事訴訟法第七十八條、第
    七十九條但書、第八十五條第二項、第三百九十條第二項，判決如主文。
中      華      民      國     九十     年      八      月     十四     日
                                臺灣板橋地方法院民事第一庭
~B法      官  許瑞東
右正本證明與原本無異。
如不服本判決，應於判決送達後廿日內，向本院提出上訴狀。
中      華      民      國     九十     年      八      月     十四     日
~B法院書記官  許慧禎


司法院資訊處製作；財團法人民間司法改革基金會備份。
